臺灣高雄地方法院刑事判決　　　　　　　99年度訴字第1599號
公　訴　人　臺灣高雄地方法院檢察署檢察官
被　　　告　張正村
　　　　　　蔡美子
上列被告因妨害風化案件，經檢察官提起公訴（99年度偵字第
26990 號），本院判決如下：
     主  文
張正村共同犯圖利容留猥褻罪，累犯，處有期徒刑陸月，如易科
罰金，以新臺幣壹仟元折算壹日。扣案之遙控開關壹個，沒收之
。
蔡美子無罪。
    事  實
一、張正村前於民國94年間因公共危險案件，經本院以94年度交
    簡字第2232號判處有期徒刑3 月確定，於95年8 月25日縮刑
    期滿執行完畢，仍不知悔改，以月薪新臺幣（下同）24,000
    元之薪資受僱於蘇友義，在其所實際經營管理、址設高雄市
    ○○區○○路498 之6 號「圓夢美容諮詢社」內擔任現場負
    責工作，竟與蘇友義基於共同意圖使女子與他人為猥褻行為
    而媒介、容留以營利之犯意聯絡，僱請成年女子為前至圓夢
    美容諮詢社消費之男客，提供以手撫摸性器官至射精（俗稱
    「半套」）之性交易服務，並與提供服務之成年女子朋分收
    取之費用，藉以營利，而男客蔡明憲於99年8 月12日20時20
    分許至圓夢美容諮詢社消費，適逢張正村身體不適，其同居
    人蔡美子恰在圓夢美容諮詢社照料張正村，張正村遂指示不
    知情之蔡美子（蔡美子部分另為無罪之諭知）引領蔡明憲前
    往該店2 樓1 號包廂，並媒介、容留其所僱用已成年之女服
    務生陳紅錦以每90分鐘1,500 元之代價，與蔡明憲在內進行
    俗稱「半套」之猥褻行為，由陳紅錦撫摸蔡明憲之性器官至
    射精為止。嗣於同日21時15分許，經警持本院所核發之搜索
    票至上址執行搜索時，當場查獲甫完成半套性服務行為之陳
    紅錦與蔡明憲，並扣得張正村所有、可控制包廂內警示燈之
    遙控開關1 個，因而查獲上情。
二、案經高雄市政府警察局小港分局移請臺灣高雄地方法院檢察
    署檢察官偵查起訴。
    理  由
壹、證據能力
    按被告以外之人於審判外之言詞或書面陳述，除法律有規定
    者外，不得作為證據，刑事訴訟法第159 條第1 項定有明文
    ，此即學理上所稱之「傳聞證據排除法則」，而依上開法律
    規定，傳聞證據原則上固無證據能力，但如法律別有規定者
    ，即例外認有證據能力。又按被告以外之人於審判外之陳述
    ，雖不符同法第159 條之1 至之4 之規定，而經當事人於審
    判程式同意作為證據，法院審酌該言詞陳述或書面陳述作成
    時之情況，認為適當者，亦得為證據，同法第159 條之5 第
    1 項定有明文。查本判決下列所引用屬於傳聞證據之部分，
    均經被告、檢察官於本院審理中同意作為證據，本院審酌該
    等傳聞證據作成時之狀況，並無違法或不當等不宜作為證據
    之情形，依前開說明，亦得作為證據。
貳、有罪部分
一、訊據被告張正村固不否認伊係圓夢美容諮詢社之現場負責人
    ，看顧店內生意，陳紅綿為伊所僱請之女按摩師等情，惟矢
    口否認有何妨害風化之犯行，辯稱：伊僅為圓夢美容諮詢社
    之名義負責人，受僱於名叫蘇友義之人，每月薪資24,000元
    ，店內之女服務生不能與顧客從事色情服務，伊並有張貼敬
    告書公告此事，伊並不知陳紅錦與男客蔡明憲從事性交易云
    云，經查：
  (一)被告張正村以每月薪資24,000元受僱於蘇友義，擔任圓夢美
    容諮詢社現場負責人，陳紅錦為其所僱用等情，業據被告張
    正村自承在卷，另男客蔡明憲於上揭時、地，以1,500 元之
    代價與陳紅錦談妥性交易服務，並已由陳紅錦以手撫摸蔡明
    憲性器官，直至蔡明憲射精等情，業經證人即男客蔡明憲具
    結證稱：被告蔡美子引領伊至2 樓包廂，伊向被告蔡美子告
    知要找8 號小姐即陳紅錦，被告蔡美子即去傳叫陳紅錦，陳
    紅錦至包廂內為伊按摩約30分鐘後，伊詢問陳紅綿可否「輕
    鬆一下」，意即有無提供半套之服務，陳紅錦同意，表示純
    按摩費用1,000 元，如提供半套性服務，須加收500 元，且
    須將包廂內監看馬路、騎樓、巷道之監視錄影電視畫面開啟
    後方可提供，陳紅錦開啟電視後即為伊從事半套即手淫性服
    務直至射精等語（見偵卷第87頁、本院訴卷第32至34頁），
    參以警方於當日至圓夢美容諮詢社執行搜索結果，當場查獲
    蔡明憲、陳紅錦同處2 樓1 號包廂，包廂內設有臨檢警示燈
    及監看圓夢美容諮詢社四周馬路、騎樓環境之監視系統，2
    樓1 號包廂內監視系統畫面已開啟等情，並有高雄市政府警
    察局臨檢現場紀錄表、現場照片等件為佐（見偵卷第6 、19
    、20頁），衡情，倘若陳紅錦若僅為男客蔡明憲提供一般按
    摩服務，何須將房間內之監視系統開啟，顯見陳紅錦確有同
    意為男客蔡明憲提供半套性交易服務，而為提早警覺警方之
    查緝行為，方開啟監視系統。至陳紅錦雖於警、偵中否認與
    蔡明憲從事俗稱半套之性交易云云，然因陳紅錦證稱其係由
    被告張正村所應徵僱用，則陳紅錦為求免遭受罰或保住工作
    ，陳述難免避重就輕而為有利於被告張正村之證述，本難期
    待陳紅錦自認提供性交易之事，且陳紅錦與蔡明憲兩人並不
    相識，亦無仇恨或金錢糾紛，亦據證人蔡明憲、陳紅錦證述
    在卷，衡情證人蔡明憲自無甘冒受偽證處罰之風險、設詞誣
    陷陳紅錦、被告張正村之理，是蔡明憲確有與陳紅錦進行半
    套性交易之事實，首堪認定。
  (二)被告張正村固辯稱圓夢美容諮詢社未媒介、容留店內女子與
    男客從事性交易，伊亦不知陳紅錦與男客蔡明憲從事性交易
    云云，惟查，當日到場執行搜索之員警即證人張建文具結證
    稱：圓夢美容諮詢社約有3 、4 間按摩房間，每間均設有閉
    路電視、臨檢燈，扣案之遙控開關一按，每個房間的燈都會
    亮等語，依常情判斷，倘若圓夢美容諮詢社未媒介、容留店
    內女子與不特定男客從事性交易行為，實無必要於每間包廂
    均設置警示燈、閉路監視系統，此些舉措無非係為拖延開門
    時間，警示、提醒店內小姐於員警臨檢時，迅速湮滅從事猥
    褻交易行為之犯罪事證，以逃避員警之查緝，參酌被告張正
    村係圓夢美容諮詢社之現場負責人，每日均在店內看顧生意
    ，並自陳持用控制房內警示燈之遙控開關，店內1 樓櫃臺亦
    有四周馬路、騎樓監視畫面可供伊監看等語，另警方於執行
    搜索當日，確有蔡明憲與陳紅錦共處一室為半套性交易，業
    如前述，顯見被告張正村對於店內女子提供性交易服務之事
    自應知之甚詳，又被告張正村雖提出所謂之敬告書1 紙為證
    （見偵卷第94頁），然若圓夢美容諮詢社確僅從事合法服務
    ，店內女子均未提供性交易服務，被告張正村何須留用警示
    燈搖控開關設備，店內每間包廂又何需裝設閉路監視系統，
    防止警察查緝，再者，陳紅錦僅係受雇被告張正村之服務生
    ，若非經被告張正村之許可或默許，豈有可能甘冒遭解職之
    風險，而擅自在店內為客人從事性交易，足徵前揭敬告書之
    書立，要係逃避法律追訴之虛偽手段甚明，自不足採為被告
    張正村有利之認定，被告張正村所為辯稱，均非有據。
  (三)綜上所述，本件事證明確，被告張正村上開妨害風化犯行，
    足堪認定，應予依法論科。
  (四)核被告張正村所為，係犯刑法第231 條第1 項前段之意圖使
    女子與他人為猥褻之行為，而媒介、容留以營利罪，而被告
    張正村媒介之低度行為應為容留之高度行為所吸收，僅論以
    圖利容留女子與他人為性交行為一罪。被告張正村與蘇友義
    有犯意聯絡、行為分擔，為共同正犯，又被告利用不知情之
    被告蔡美子為男客蔡明憲媒介陳紅錦之行為，為間接正犯。
    被告前經法院判處有期徒刑，甫於95年8 月25日縮刑期滿執
    行完畢，有臺灣高等法院被告前案紀錄表在卷可按，其受有
    期徒刑執行完畢後，5 年內故意再犯本件最重本刑有期徒刑
    以上之罪，為累犯，應依法加重其刑。爰審酌被告容留女子
    與男客為猥褻行為，敗壞社會風氣，及其犯後否認犯行，態
    度難謂已有悔意，且被告張正村前於98、99年間亦因妨害風
    化案件，分經本院以99年度審簡字第117 號、臺灣高等法院
    高雄分院以99年度上訴字第1392號判處有期徒刑3 月、5 月
    確定，有上揭前案紀錄表在卷可按等一切情狀，量處如主文
    所示之刑，並諭知易科罰金之折算標準。又扣案之遙控開關
    1 個，為被告張正村所有之物，業經其供承在卷，並為被告
    犯本件犯罪所用之物，爰依刑法第38條第1 項第2 款之規定
    宣告沒收。
、無罪部分
一、公訴意旨略以：被告蔡美子與被告張正村共同基於意圖使成
    年女子與男子為猥褻行為而媒介並容留以營利之犯意，僱請
    並媒介、容留成年女子為前來上址消費之男客進行推拿或俗
    稱「半套」之性交易服務，如為推拿服務，代價係每90分鐘
    1,000 元，如為俗稱「半套」之性交易，需另加付500 元。
    嗣於99年8 月12日20時許，男客蔡明憲前往消費，因被告張
    正村身體不適，遂由被告蔡美子引領蔡明憲至該店2 樓包廂
    內，媒介並容留服務小姐陳紅錦在該包廂內與蔡明憲從事俗
    稱「半套」之性交易，因認被告共同涉犯刑法第231 條第1
    項意圖營利媒介、容留女子與他人為猥褻行為罪嫌等語。
二、次按犯罪事實應依證據認定之，無證據不得認定犯罪事實；
    不能證明被告犯罪者，應諭知無罪之判決，刑事訴訟法第15
    4 條第2 項、第301 條第1 項分別定有明文。又事實之認定
    ，應憑證據，如未能發現相當證據，或證據不足以證明，自
    不能以推測或擬制之方法，以為裁判基礎；而認定犯罪事實
    所憑之證據，雖不以直接證據為限，間接證據亦包括在內，
    然而無論直接證據或間接證據，其為訴訟上之證明，須於通
    常一般之人均不致有所懷疑，而得確信其為真實之程度者，
    始得據為有罪之認定，倘其證明尚未達到此一程度，而有合
    理之懷疑存在，而無從使事實審法院得有罪之確信時，即應
    由法院諭知被告無罪之判決，此有最高法院40年台上字第86
    號、76年台上字第4986號判例意旨可資參照。又刑事訴訟法
    第161 條第1 項規定：「檢察官就被告犯罪事實，應負舉證
    責任，並指出證明之方法。」，因此，檢察官對於起訴之犯
    罪事實，應負提出證據及說服之實質舉證責任，倘其所提出
    之證據，不足為被告有罪之積極證明，或其指出之證明方法
    ，無從說服法院以形成被告有罪之心證，基於證據裁判主義
    及無罪推定之原則，自應為被告無罪判決之諭知，亦有最高
    法院92年台上字第128 號判例意旨可供參照。即檢察官於訴
    訟上所負之舉證責任，必須說服法院至確信且無合理的懷疑
    其主張可能為不實的程度，始盡舉證責任，如經檢察官之舉
    證，法院對犯罪要件之該當仍有合理之存疑時，法院即應宣
    判被告無罪。
三、訊據被告蔡美子堅詞否認有何妨害風化犯行，辯稱：其與被
    告張正村為同居關係，因被告張正村當日身體不適，其方至
    圓夢美容諮詢社照料被告張正村，並幫忙帶領蔡明憲至包廂
    ，其未在圓夢美容諮詢社擔任任何職務，亦不知道陳紅錦、
    蔡明憲性交易之事，於99年8 月12日方上至2 樓看過包廂，
    之前並未看過等語。
四、公訴人認被告蔡美子涉犯刑法第231 條第1 項意圖營利媒介
    、容留女子與他人為猥褻行為罪嫌，無非係以被告張正村、
    蔡美子之陳述、證人蔡明憲之證述，以及現場照片、高雄市
    政府警察局臨檢紀錄表等為其主要論據。
五、經查：
  (一)當日證人蔡明憲雖確由被告蔡美子帶領至2 樓1 號包廂，然
    證人蔡明憲於警詢、偵審中均證稱：被告蔡美子帶其至2 樓
    房間，其表示要叫8 號小姐，被告蔡美子即去點呼小姐，小
    姐就來了，其於按摩約30分鐘後詢問陳紅綿可否「輕鬆一下
    」等語（見偵卷第88頁、本院訴卷第32頁），是依證人蔡明
    憲所述，被告蔡美子領其至包廂時，僅向被告蔡美子表示要
    選點陳紅錦，並未提及任何性交易之事，係待陳紅錦為其按
    摩時，方以口頭向陳紅錦詢問有無提供半套之服務，尚難僅
    因蔡明憲由被告蔡美子帶領至2 樓1 號包廂乙節，即認被告
    蔡美子有所謂媒介、容留陳紅錦、蔡明憲性交易之事。
  (二)另被告蔡美子未於圓夢美容諮詢社擔任任何職務，當日係因
    被告張正村當日身體不適，其方至圓夢美容諮詢社照料被告
    張正村，並幫忙帶領蔡明憲至包廂等情，亦據被告張正村於
    警詢、偵查中陳述在卷，復於本院審理中以證人身分證稱：
    因伊當日身體不舒服，伊打電話叫被告蔡美子拿藥給伊，被
    告蔡美子方至圓夢美容諮詢社，因被告蔡美子擔心伊身體不
    舒服，方在伊身旁陪伊，因伊身體沒力氣且腳斷掉，伊請被
    告蔡美子幫伊招呼客人等語（見本院卷第42頁），其中被告
    蔡美子未於圓夢美容諮詢社擔任任何職務、並非整日待在圓
    夢美容諮詢社乙情，亦經證人陳紅錦於偵查中具結證稱：被
    告蔡美子與被告張正村為夫妻，都沒有在店裡，被告蔡美子
    每天至店裡送東西給被告張正村吃，來一下即離開等語（見
    偵卷第88頁），另證人蔡明憲亦證稱：其至圓夢美容諮詢社
    消費3 次，前2 次均未見過被告蔡美子等語（見偵卷第88頁
    、本院訴卷第34頁），綜上，堪認被告蔡美子並未於圓夢美
    容諮詢社任職，亦未每天整日留於圓夢美容諮詢社，當日僅
    因被告張正村身體不適方留於店內，並代被告張正村引領蔡
    明憲至包廂，則被告蔡美子縱有不定時至圓夢美容諮詢社找
    張正村，均僅處理被告張正村個人日常事務而已，亦不足逕
    認被告蔡美子有何共同媒介及容留陳紅錦、蔡明憲2 人性交
    易之情事。
  (三)基上所述，依卷內現有證據資料，本件尚無從認定被告蔡美
    子有何共同意圖使男女與他人為性交或猥褻之行為，而引誘
    、容留或媒介以營利之犯行，本件檢察官所舉對被告不利之
    證據既無從證明被告蔡美子妨害風化之犯行，而尚未達到通
    常一般之人均不致有所懷疑，而得確信其為真實之程度，本
    院尚無從形成被告有罪之確信，此外，本院復查無其他積極
    證據足認被告有何妨害風化之犯行，揆諸首揭說明，自應諭
    知被告蔡美子無罪之判決。
據上論斷，應依刑事訴訟法第299 條第1 項前段、第301 條第1
項，刑法第28條、第231 條第1 項、第47條第1 項、第41條第1
項前段、第38條第1 項第2 款，刑法施行法第1 條之1 第1 項、
第2 項後段，判決如主文。
本案經檢察官張雅婷到庭執行職務。
中    華    民    國  100    年    1    月    31    日
                  刑事第十八庭  審判長法  官  黃宗揚
                                      法  官  陳芸珮 
                                      法  官  高瑞聰 
以上正本證明與原本無異。
如不服本判決應於收受送達後10日內向本院提出上訴書狀，並應
敘述具體理由；如未敘述上訴理由者，應於上訴期間屆滿後20日
內向本院補提理由書（均須按他造當事人之人數附繕本）「切勿
逕送上級法院」。
中    華    民    國   100    年    2     月    8     日
                                      書記官  林修弘
附錄本案論罪科刑法條：
中華民國刑法第231條第1項：
意圖使男女與他人為性交或猥褻之行為，而引誘、容留或媒介以
營利者，處5 年以下有期徒刑，得併科10萬元以下罰金。以詐術
犯之者，亦同。